【裁判字號】    94,訴,4375
【裁判日期】    950120
【裁判案由】    毒品危害防制條例
【裁判全文】
臺灣高雄地方法院刑事判決              94年度訴字第4375號
公  訴  人  臺灣高雄地方法院檢察署檢察官
被      告  甲○○
上列被告因毒品危害防制條例案件，經檢察官提起公訴（94年度
毒偵字第8019號），本院適用簡式審判程判決如下：
    主  文
甲○○施用第一級毒品，處有期徒刑陸月，如易科罰金，以佰
元折算壹日。又施用第二級毒品，處有期徒刑月，如易科罰金
，以佰元折算壹日。應執行有期徒刑捌月，如易科罰金，以
佰元折算壹日。
    事  實
一、甲○○前於民國93年間因違反毒品危害防制條例案件，經本
    院以93年度毒聲字第2737號裁定送觀察、勒戒後，因認無繼
    續施用毒品傾向，於94年6 月22日出所，並經臺灣高雄地方
    法院檢察署檢察官以94年度毒偵緝字第305 號不起訴處分確
    定。詎仍未戒除毒癮，竟於上述觀察勒戒執行完畢釋放後五
    年內，復於94年9 月16日6 時30分許回溯96小時內之某時，
    在高雄市詳址不知之酒店，以將海洛因摻入香煙之方式，施
    用第一級毒品海洛因1 次；另於94年9 月15日16時許，在其
    高雄市○○區○○街128 巷11號3 樓之2 住處，以吸食器，
    施用第二級毒品甲基安非他命1 次。嗣經警持搜索票至其上
    揭住處搜索，經其同意採尿檢驗後，始悉上情（被告於住處
    經警查獲液態安非他命等物，另涉犯製造第二級毒品罪嫌，
    現由檢察官偵辦中）。
二、案經高雄市政府警察三民第一分局報請臺灣高雄地方法院檢
    察署檢察官偵查起訴。
    理  由
壹、程序部分
    本件被告甲○○所犯係死刑、無期徒刑、最輕本刑為三年以
    上有期徒刑以外之罪，其於準備程序中就前揭被訴事實為有
    罪之陳述，經受命法官告知簡式審判程序之旨，並聽取公訴
    人、被告之意見後，本院認無不得或不宜改依簡式審判程序
    進行之處，爰依刑事訴訟法第273 條之1 第1 項、第284 條
    之1 ，裁定本件由受命法官獨任進行簡式審判程序，合先敘
    明。
貳、實體部分
一、前揭事實，業據被告甲○○於本院審理時坦承不諱，且被告
    經警查獲時所採集之尿液，經送高雄市立凱旋醫院鑑驗結果
    ，確呈嗎啡（海洛因在人體內代謝成嗎啡，係檢驗其尿液中
    嗎啡反應）及甲基安非他命陽性反應，有94年9 月26日濫用
    藥物尿液檢驗報告1 紙在卷可稽，是被告上開自白與事實相
    符，自可採為認定犯罪事實之證據。
二、被告前因施用毒品經本院以93年度毒聲字第2737號裁定送觀
    察、勒戒後，因認無繼續施用毒品傾向，於94年6 月22日出
    所，並經臺灣高雄地方法院檢察署檢察官以94年度毒偵緝字
    第305 號不起訴處分確定等情，有臺灣高等法院被告前案紀
    錄表、本院被告院內索引卡紀錄表、臺灣高雄地方法院檢察
    署刑案資料查註紀錄表及全國施用毒品案件紀錄表在卷足憑
    ，被告確係於前開觀察勒戒執行完畢後，5 年內再為本件施
    用第一級毒品海洛因及第二級毒品甲基安非他命之犯行；是
    本件事證明確，被告犯行洵堪認定，自應依法論科。
三、按海洛因、甲基安非他命分別為毒品危害防制條例第2 條第
    2 項第1 款、第2 款所規定之第一、二級毒品，被告施用海
    洛因及甲基安非他命之行為，係分別觸犯該條例第10條第1
    項、第2 項之施用第一級毒品罪及施用第二級毒品罪。被告
    持有海洛因及持有甲基安非他命後，復進而施用，其持有之
    低度行為，為施用之高度行為所吸收，均不另論罪。被告所
    犯上開二罪，犯意各別，行為互異，應予分論併罰。爰審酌
    被告因施用毒品，經觀察勒戒後，竟仍未能戒絕毒品，猶再
    施用，顯見其意志不堅，惟其犯後業已坦承犯行，態度尚佳
    ，且念其施用毒品乃自戕一己之身體健康，尚未害及他人等
    一切情狀，各量處如主文所示之刑，並均諭知易科罰金之折
    算標準，並定其應執行之刑及諭知易科罰金之折算標準，以
    示懲儆。
四、至公訴人公訴意旨認被告有於94年9 月16日6 時30分許回溯
    24小時內之某時，在不詳地點，施用第一級、第二級毒品之
    犯行乙節，爰參酌行政院衛生署管制藥品管理局91年10月3
    日以管檢字第110436號函示「前開所示四種毒品（指海洛、
    安非他命、甲基安非他命、MDMA），其於尿液中排出之最長
    時限，受施用劑量、施用方式、個人體質及其代謝情況等因
    素影響，因個案而異，一般可檢驗之最長時間為海洛因服用
    後2 至4 天」意旨，被告施用之時間及地點應以被告上開自
    白之時點為認定事實，因此乃就被告施用毒品犯行查究其時
    間地點，自不影響檢察官就被告本案犯行之同一性，應併予
    敘明。
據上論斷，應依刑事訴訟法第273 條之1 第1 項、第299 條第1
項前段，毒品危害防制條例第10條第1 項、第2 項，刑法第11條
前段、第41條第1 項前段、第51條第5 款，罰金罰鍰提高標準條
例第2 條，判決如主文。
中    華    民    國    95    年    1     月    20    日
                    刑事第六庭    法  官  李  蓓
以上正本證明與原本無異。
如不服本判決，應於收受送達後10日內向本院提出上訴書狀（應
附繕本）。
中    華    民    國    95    年    1     月    20    日
                                  書記官  何慧娟
附錄本判決論罪科刑法條：
毒品危害防制條例第10條
施用第一級毒品者，處 6 月以上 5 年以下有期徒刑。
施用第二級毒品者，處 3年以下有期徒刑。


司法院資訊處製作；財團法人民間司法改革基金會備份。
